【裁判字號】    94,訴,2417
【裁判日期】    950421
【裁判案由】    商標異議
【裁判全文】
臺北高等行政法院裁定
                                     94年度訴字第02417號
原      告  日商‧三麗鷗股份有限公司
代  表  人  甲○○○
訴訟代理人  林志剛律師
            楊憲祖律師
            黃闡億律師
被      告  經濟部
代  表  人  乙○○（部長）
參  加  人  松古柏企業有限公司
代  表  人  丙○○（董事）
上列原告與被告間因商標異議事件，應命參加人獨立參加訴訟，
本院裁定如下：
    主  文
松古柏企業有限公司應獨立參加本件被告之訴訟。
    理  由
一、按行政法院認為撤銷訴訟之結果，第三人之權利或法律上利
    益將受損害者，得依職權命其獨立參加訴訟，行政訴訟法第
    42條第1項定有明文。
二、參加人於民國（下同）89年6 月15日以「松古柏企業有限公
    司標章(二)」商標，申請作為註冊第947489號「松古柏企業有
    限公司標章(一)」商標之聯合商標，指定使用於當時商標法施
    行細則第49條所定商品及服務分類表第3 類之「化粧品、髮
    水、髮油、噴髮膠水、面霜、冷霜、化妝水、香水、香水精
    、古龍水、口紅、按摩霜、清潔乳液、護手膏、護手乳液、
    防曬油、嬰兒撲粉、爽身粉、防汗臭劑、燙髮液、染髮劑、
    香皂、洗面皂、洗面乳、洗髮精、洗髮乳、沐浴精、去頭皮
    屑洗髮精、潤髮乳、潤髮精、洗衣粉、潔領精、洗潔精、洗
    碗精、廚房油污清潔劑、浴廁清潔劑、地板地毯清潔劑、清
    潔漂白劑、非人體用肥皂、牙膏、牙粉、漱口水、皮革油、
    鞋油、鞋膏」商品，向原處分機關經濟部智慧財產局申請註
    冊，經該局審查，准列為審定第952393號聯合商標。嗣原告
    以該審定商標有違修正前商標法第37條第5 款、第7 款、第
    12 款 及第14款規定，對之提起異議。原處分機關前以90年
    11 月27 日中台異字第901233號商標異議審定書為異議成立
    之處分，被告經濟部以91年6 月5 日經訴字第09106112460
    號訴願決定書撤銷原處分，原告不服提起行政訴訟，再經臺
    北高等行政法院以91年度訴字第3049號判決駁回原告之訴在
    案，原處分機關遂依前揭訴願決定書意旨重為審查；審查期
    間，適逢現行商標法於92年11月28日修正施行，原處分機關
    乃依現行商標法第89條第1 項規定，逕予該審定商標註冊。
    又依現行商標法第90條規定：本法中華民國92年4 月29日修
    正施行前，已提出異議，尚未異議審定之案件，以本法修正
    施行前及本法修正施行後之規定均為違法事由為限，始撤銷
    其註冊；其程序依修正後之規定辦理；本件原異議理由主張
    之條款業經修正為現行商標法第23條第1 項第10款、第12款
    、第13款及第14款。案經原處分機關審查，仍認該商標有違
    修正前商標法第37條第7 款及現行商標法第23條第1 項第12
    款規定，於93年9 月30日以中台異字第911584號商標異議審
    定書為「第952393號『松古柏企業有限公司標章（二）』商
    標（原聯合商標）之註冊應予撤銷」之處分。參加人不服，
    提起訴願，被告經濟部以94年5 月30日經訴字第
    09406128640 號訴願決定將原處分撤銷，由原處分機關另為
    適法之處分。原告不服該訴願決定，遂提起行政訴訟。本院
    認有使該參加人獨立參加訴訟之必要，爰依首揭法條規定，
    裁定如主文。
中    華    民    國    95    年     4    月   21     日
                      第二庭審判長法  官  徐瑞晃
                                  法  官  蕭惠芳
                                  法  官  李得灶
上為正本係照原本作成。
不得聲明不服。
中    華    民    國    95    年     4    月   24     日
                                  書記官  陳清容


司法院資訊處製作；財團法人民間司法改革基金會備份。
